【裁判字號】    97,易,889
【裁判日期】    970725
【裁判案由】    竊盜
【裁判全文】
臺灣臺北地方法院刑事判決               97年度易字第889號
公  訴  人  臺灣臺北地方法院檢察署檢察官
被      告  甲○○
                    （現另案在臺灣臺北看守所新店戒治所強
上列被告因竊盜案件，經檢察官聲請以簡易判決處刑（九十七年
度偵字第一九九一號），本院刑事庭受理後（九十七年度簡字第
一０一六號），認不宜以簡易判決處刑，改依通常程序審理，判
決如下：
    主  文
甲○○共同竊盜，累犯，處拘役肆拾伍日，如易科罰金，以新臺
幣壹仟元折算壹日。
    事  實
一、甲○○前因妨害自由案件，經本院於九十四年十一月十八日
    以九十四年度易字第一五一九號判處有期徒刑四月，復因公
    共危險案件，經本院於九十五年六月九日以九十五年度交訴
    字第四三號判處有期徒刑七月，再因公共危險案件，經臺灣
    板橋地方法院於九十五年六月十六日以九十五年度交訴字第
    一五號判處有期徒刑七月，嗣上開三罪合併定應執行刑為有
    期徒刑一年四月，惟因中華民國九十六年罪犯減刑條例減為
    有期徒刑八月，於九十五年九月二十二日入監執行，於九十
    六年七月十六日執行完畢出監；丙○○（另與檢察官為認罪
    協商程序）前因違反毒品危害防制條例案件，經本院於民國
    九十五年十一月十日以九十五年度訴字第一五四九號判處有
    期徒刑八月，復因竊盜案件，經本院於九十五年十月三十一
    日以九十五年度簡字第三二二二號判處有期徒刑四月，嗣上
    開二罪合併定應執行刑為有期徒刑十一月，惟因中華民國九
    十六年罪犯減刑條例減為有期徒刑五月又十五日，於九十六
    年二月九日入監執行，於九十六年七月二十四日執行完畢出
    監；竟不知悛悔，仍共同基於意圖為自己不法所有之犯意聯
    絡，於九十七年一月六日下午三時三十分許，由甲○○騎乘
    車牌號碼ＤＱＡ—七二０號重型機車，搭載丙○○一同前往
    乙○○所承租之臺北縣新店市○○路○段六四之一號土地旁
    公園遊玩，因見該土地無人看管，白鐵與廢鐵四處散落，即
    進入該土地徒手竊取放置於空地上之白鐵及廢鐵一批（總重
    三十三點五公斤），得手後旋將上開白鐵及廢鐵搬運至其等
    騎乘之重型機車踏板上而共乘離去。嗣因乙○○接獲不詳姓
    名之鄰居通知趕往現場，並騎乘機車在後追趕，而在臺北縣
    新店市○○路與新烏路口處，將其等攔獲，並通知員警到場
    處理，而偵悉上情。
二、案經臺北縣政府警察局新店分局報告臺灣臺北地方法院檢察
    署檢察官聲請簡易判決處刑。
    理  由
一、被告甲○○對於本案認定事實所引用之證據資料，於本院準
    備程序及審理期日調查證據中均陳明同意引用為本案證據，
    而本院審酌該等言詞供述及書面非供述證據作成時之情況認
    為適當，依刑事訴訟法第一百五十九條之一至第一百五十九
    條之五之規定，均有證據能力。
二、訊據被告矢口否認有何竊盜犯行，辯稱：當時伊因為工作受
    傷而在家休息，當天伊與丙○○騎乘機車一同到北宜公路上
    之公園遊玩，因為看到公園旁土地上放置廢鐵等物品，且有
    部分廢鐵並埋在土內，伊與丙○○誤以為廢鐵為他人棄置之
    物品，所以就與丙○○一同撿拾挖掘廢鐵，並將得手之廢鐵
    放在機車踏板上帶走，過程中並無人制止，是後來遇到被害
    人乙○○，被害人才說廢鐵是他的，但事實上該處是公園旁
    的空地，沒有圍牆，只有低矮的分隔，伊跨一步就可以進入
    ，並沒有看到禁止進入之告示牌，該處也沒有用鐵鍊圍住，
    到處都是廢棄物，伊主觀上只是撿拾廢棄物，不知該批廢鐵
    是他人所有，主觀上並沒有為自己不法所有之意圖云云。經
    查：
  (一)上揭犯罪事實，業據告訴人即證人乙○○於警詢及本院審理
    中指訴綦詳，並經共犯丙○○於警詢、偵查及本院審理中證
    述明確，且有臺北縣政府警察局新店分局搜索扣押筆錄、扣
    押物品目錄表一件、扣押物品收據一件、贓物認領保管單一
    紙，及現場查獲照片十張附卷可稽。
  (二)本件案發地點即臺北縣新店市○○路○段六四之一號土地上
    圍有鐵鍊，並豎立內容為「私人土地未經許可請勿進入」之
    警告牌示一塊等情，有現場照片二張存卷供參（見偵查卷第
    四０、四一頁）。而證人乙○○於本院審理中結證稱：「該
    處是北宜公路，如果由新店往宜蘭的方向的話，在右邊的方
    向，是我向他人承租的土地，我的工廠門牌是六四之一號，
    左側分別是六０、六二號等，右側是公園，我的六四之一號
    面對北宜公路的地方，除了左右有鐵皮屋外，鐵皮屋之間有
    一個鐵鍊作分隔，在路邊立有告示牌，公園面對北宜公路與
    我的六四之一號工廠的部分都有水泥牆作區隔，靠近我六四
    之一號的這面牆高度只有一尺高，而靠近北宜公路的牆有十
    幾尺高」等語（見本院九十七年七月十四日審判筆錄），並
    當庭繪製現場圖一件附卷供參。可見本件案發地點即臺北縣
    北宜路二段六四之一號土地面對北宜公路方向圍有鐵鍊分隔
    ，並立有警告牌示，而靠近公園方向有約一尺高之矮牆，被
    告與丙○○係從公園跨越矮牆進入上開土地，故被告辯稱以
    其等行進路線無法看見鐵鍊及警告牌示等情，應可採信。
  (三)惟由現場查獲物品照片所示，被告與丙○○取得之物品中，
    包含廢鐵及白鐵，總重合計三十三點五公斤，此有現場查獲
    物品照片四張存卷可稽（見偵查卷第三九、四一、四二頁）
    ，被告辯稱其所取得之物品均為廢鐵而無白鐵云云，並非可
    採。又證人乙○○於本院審理中結證稱：「偵查卷第四０頁
    上方照片中的牆是我工廠一邊靠鄰屋的牆壁，我所指的公園
    及工廠的小矮牆就是第四０頁下方白色的部分」、「工廠平
    常的狀況，就如照片所示，我在該處經營工廠十幾年」等語
    （見本院九十七年七月十四日審判筆錄」。則由偵查卷第四
    ０頁照片所示，公園綠草如茵，整齊有序，與上開土地任意
    放置物品之雜亂情況，明顯不同。被告與丙○○自公園與上
    開土地中之矮牆跨越進入上開土地後，雖未見鐵鍊及警告牌
    示，但應可知悉該處並非公園範圍，而係他人所管領之區域
    。縱證人乙○○任意散落堆放其物品在上開土地上，但在證
    人乙○○在其所承租之土地上任意放置物品，亦為其個人之
    自由，尚不得以證人乙○○任意放置物品，即認證人乙○○
    有拋棄上開廢鐵或白鐵之所有權之意。況證人乙○○於本院
    審理中結證稱；「有一個鄰居有看到，他告訴我的，他在電
    話中有告訴我，他有制止對方」等語（見本院九十七年七月
    十四日審判筆錄），且以現今原物料價格高漲，被告與丙○○取得之白鐵及廢鐵總重達三十三點五公斤，被告並於本院
    審理中自承係作鐵窗業等語（見本院九十七年五月十二日準
    備程序筆錄），堪信應知該批白鐵、廢鐵可輕易變價，竟仍
    將該批白鐵及廢鐵以機車載運離去，顯見其主觀上應有為自
    己不法所有之意圖甚明。是被告所辯，應為卸責之詞，不足
    採信。本件事證明確，被告犯行洵堪認定，應予依法論科。
三、核被告所為，係犯刑法第三百二十條第一項之竊盜罪。被告
    與丙○○就上開竊盜犯行，均有犯意聯絡及行為分擔，均為
    共同正犯。茲查，被告前因妨害自由案件，經本院於九十四
    年十一月十八日以九十四年度易字第一五一九號判處有期徒
    刑四月，復因公共危險案件，經本院於九十五年六月九日以
    九十五年度交訴字第四三號判處有期徒刑七月，再因公共危
    險案件，經臺灣板橋地方法院於九十五年六月十六日以九十
    五年度交訴字第一五號判處有期徒刑七月，嗣上開三罪合併
    定應執行刑為有期徒刑一年四月，惟因中華民國九十六年罪
    犯減刑條例減為有期徒刑八月，於九十五年九月二十二日入
    監執行，於九十六年七月十六日執行完畢出監，有臺灣高等
    法院被告前案紀錄表在卷可參，其於五年內再故意犯本案有
    期徒刑以上之罪，為累犯，應依刑法第四十七條第一項規定
    加重其刑。爰審酌被告素行不佳，任意在他人土地上竊取白
    鐵及廢鐵，造成他人之損害，且於犯罪後否認犯行，惟念斟
    酌其犯罪動機、手段尚稱單純，及所生危害程度不高，且已
    將竊得之物歸還被害人等一切情狀，量處如主文所示之刑，
    並諭知易科罰金折算標準，以示懲儆。
據上論斷，應依刑事訴訟法第四百五十二條、第二百八十四條之
一、第二百九十九條第一項前段，刑法第二十八條、第三百二十
條第一項、第四十七條第一項、第四十一條第一項前段，刑法施
行法第一條之一，判決如主文。
本案經檢察官陳焜昇到庭執行職務。
中    華    民    國     97  年    7    月  25        日
                      刑事第十三庭  法  官
上正本證明與原本無異。
如不服本判決，應於送達後十日內，向本院提出上訴狀。
                                    書記官
中    華    民    國     97  年    7  月              日
附錄本案論罪科刑法條全文：
刑法第三百二十條
意圖為自己或第三人不法之所有，而竊取他人之動產者，為竊盜
罪，處五年以下有期徒刑、拘役或五百元以下罰金。
意圖為自己或第三人不法之利益，而竊佔他人之不動產者，依前
項之規定處斷。
前二項之未遂犯罰之。


司法院資訊處製作；財團法人民間司法改革基金會備份。
